---
title: "R Notebook"
output: html_notebook
---

```{r eval=false}
#Library####
library(GEOquery)
library("annotate")
library("heatmap3")
library("Biobase")
library("tools")
library("AnnotationDbi")
library("annotate")
library("heatmap3")
library(RColorBrewer)
library("ade4")
library("ALL")
library("gplots")
library(ggplot2)
library("ALL")
library("ade4")
#library("mixOmics")
library("RVAideMemoire")
library(limma)
library("affy")
library("pd.huex.1.0.st.v2")
#library("hugene10sttranscriptcluster")
#library("huex10sttranscriptcluster.db")
library('gcrma')
library(oligo)
#library(hugene10stv1cdf)
library(dplyr)
#library("hgu133plus2.db")



```


```{r eval=false}
library(readxl)
library(GEOquery)
#Data import#####
wd_a <- "/Users/olivier/Desktop/Projet/Test/"
knitr::opts_chunk$set(root.dir = wd_a)
 # Accessing Raw Data from GEO:
my_id = "GSE1743"
filePaths = getGEOSuppFiles(my_id)
```


```{r eval=false}
### Import data ----
my_id <- "GSE1743"
gse_brut <- getGEO(my_id)

#Changement de wd (besoin d'extraire le fichier RAW)
wd <- paste0(wd_a,my_id,"/",my_id,"_RAW")
df1 <- getGSEDataTables #??
knitr::opts_chunk$set(root.dir = wd)


## Combien de plateformes utilisées pour GSE
length(gse_brut)
gse_brut <- gse_brut[[1]] #Si plusieurs dataset dans le gse, normalement un seul
```

```{r}
pData(gse_brut) ## sample information
fData(gse_brut) ## gene annotation, pour les nom des variables
head(exprs(gse_brut)) ## expression data
```

```{r}
## Check exprs(gse) pour voir si les données sont en log2 (i.e. entre 0 et 16)
summary(exprs(gse_brut))

#Si pas en échelle log2
exprs(gse) <- log2(exprs(gse_brut))
summary(exprs(gse))
boxplot(exprs(gse),outline=FALSE)
```
```{r}
sampleInfo <- pData(gse)
colnames(sampleInfo)

## Utilisation des infos contenues dans source_name_ch1 et description
sampleInfo <- dplyr::select(sampleInfo,geo_accession, title, description)

## Si jamais on a besoin de renommer nos variables (plus lisible)
sampleInfo <- dplyr::rename(sampleInfo, GSM = geo_accession, Patient = title, Group = description)

#On rajoute Group_short pour un meilleur affichage lors des heatmap (uniquement Cyclosporine ou Sirolimus)
sampleInfo$Group_short <- gsub(".*(CYCLOSPORINE|SIROLIMUS).*", "\\1", sampleInfo$Group)

# Afficher les premières lignes pour vérification
head(sampleInfo)

View(sampleInfo)
```


```{r}

# Vérification de la bonne annotation
geneName = "GAPDH"
which(fData(gse)$"Gene Symbol" == geneName )
#head(fData(gse))

# filtration:
eset_medians <- rowMedians(Biobase::exprs(gse))
hist_res <- hist(eset_medians, 100, col = "cornsilk1", freq = FALSE, 
                 main = "Histogram of the median intensities", 
                 border = "antiquewhite4",
                 xlab = "Median intensities")
median(eset_medians)
man_threshold =median(eset_medians)
abline(v = median(eset_medians), col = "grey", lwd = 2)
abline(v = man_threshold, col = "coral4", lwd = 2)

length(which((rowMedians(exprs(gse)) >= man_threshold) == "TRUE"))

#Filtration selon la médiane d'expression (enleve aussi les NA)
data_filtr  <- gse[rowMedians(exprs(gse)) >= man_threshold,]
colnames(data_filtr) <- pData(data_filtr)$geo_accession
dim(data_filtr)
dim(gse)

#Rassemble tout dans un dataset
total <- cbind(fData(data_filtr), exprs(data_filtr))
dim(total)

#Export des données d'expression
#write.table(total, file=paste0("Données d'expression du ",gse_id), sep="\t")

# Suppression des genes mal annotés -> ne fonctionne pas pour l'instant
length(which(is.na(fData(data_filtr)$"Gene Symbol")))
index <- which(is.na(fData(data_filtr)$"Gene Symbol"))
sansNA <- data_filtr[-index, ]
length(which(is.na(fData(sansNA)$"Gene Symbol") ==T ))
dim(sansNA)
dim(data_filtr)

sansNA_medians <- rowMedians(Biobase::exprs(sansNA))
hist_res <- hist(sansNA_medians, 100, col = "cornsilk1", freq = FALSE, 
                 main = "Histogram of the median intensities", 
                 border = "antiquewhite4",
                 xlab = "Median intensities")
##### END import #####

```
## Analyse
```{r}
library(limma)
library(readr)

summary(exprs(data_filtr))
boxplot(exprs(data_filtr),outline=FALSE)
```


# Heatmap entre GSM
```{r}
library(pheatmap)

#Calcul de la matrice de correlation d'expression des gènes pour chaque GSM (étude de correlation entre les samples)
corMatrix <- cor(exprs(data_filtr),use="c")

## Vérifier que les colonnes de sampleInfo et corMatrix soient identiques
rownames(sampleInfo)
colnames(corMatrix)

## Sinon, on peut forcer avec le code suivant
rownames(sampleInfo) <- colnames(corMatrix)


# Création de notre vecteur annotations pour les heatmaps
annotations <- sampleInfo[, c("Group_short", "Patient")]

#Affichaque de la heatmap
pheatmap(corMatrix,
         annotation_col=annotations)    

# Récupérer l'ordre des lignes en fonction de sampleInfo$GSM
order_rows <- order(sampleInfo$GSM)

# Réorganiser les lignes de la matrice de corrélation
corMatrix_ordered <- corMatrix[order_rows, order_rows]

# Créer le heatmap en utilisant pheatmap avec les lignes ordonnées
pheatmap(corMatrix_ordered, annotation_col = annotations)
```
# Export
```{r eval=false}
#library(readr)
#full_output <- cbind(fData(data_filtr),exprs(data_filtr))
#write_csv(full_output, path="gse_full_output.csv")
```

# Définition de nos features (et modification des noms de features si besoin (selon version de puces))
```{r}

#Import de features à partir des données fData
features <- fData(data_filtr)
colnames(features)

## Pour garder que certaines features
features <- dplyr::select(features,"Gene Symbol","Gene Title","ENTREZ_GENE_ID")

#Renommer les features (pour visualisation ensuite, il faut enlever les espaces)
features <- features %>% 
  rename(GENE_SYMBOL = `Gene Symbol`,
         GENE_TITLE = `Gene Title`)

#Affichage de features
View(features)

#Export des features
full_output <- cbind(features,exprs(data_filtr))
write_csv(full_output, path="gse_full_output.csv")
```


## Differential Expression

# Création de notre matrice design et constrast
```{r}
##Création de la matrice de design 
# ici on confronte les 22 individus sous cyclosporine et les 19 individus sous sirolimus
design <- model.matrix(~0+ Group_short, data = sampleInfo) 


# Afficher la matrice de design
print(design)
```

# ACP
```{r}
## Attention à bien avoir transposé la matrice d'expression sinon PCA en fonction des individus et non de l'expression des genes

#PCA classique
pca <- prcomp(t(exprs(data_filtr)))

##Rajouter les informations des patients
cbind(sampleInfo, pca$x) %>% 
ggplot(aes(x = PC1, y=PC2, col=Group_short,label=paste("Patient", Patient))) + 
  geom_point() + 
  geom_text_repel()
```


```{r}
#PCA en utilisant FactoMineR
library(FactoMineR)
#Calcul de l'ACP avec FactomineR
pca_bis <- PCA(X = t(exprs(data_filtr)), ncp = 5 , graph= FALSE)
```


## Etablissement de la différential expression

# lmFit
```{r}
fit <- lmFit(exprs(data_filtr), design)

#Vérifier qu'il n'y a pas de pb (sur les premiers coefficients)
head(fit$coefficients)
```


#Définition de nos contrasts pour la differencial expression

```{r}

## Si on fait T0 contre T1
contrasts <- makeContrasts( Comparaison=Group_shortCYCLOSPORINE - Group_shortSIROLIMUS, levels = design)

# On applique nos constrasts 
fit2 <- contrasts.fit(fit, contrasts)
fit2

```

# On utilise *empirical Bayes'* pour avoir les p-values de chaque gènes (première estimation?)
```{r}
fit2 <- eBayes(fit2)

# Résultats avec topTable
topTable(fit2)

### pour voir les second constratst (si ils existtent? chaque individu T0 et T1??)
## topTable(fit2, coef=2)

#decideTests donne cb de genes sont differentially expressed
decideTests(fit2)

table(decideTests(fit2))
```


# Visualisation des resultat de la differencial expression

# Visualisation des resultat de la differencial expression

```{r}
fit2$genes <- features
summary(topTable(fit2))
```

```{r}
full_results <- topTable(fit2, number=Inf)
full_results <- tibble::rownames_to_column(full_results,"ID")
View(full_results)
```

```{r}
ggplot(full_results,aes(x = logFC, y= -log10(adj.P.Val))) + geom_point()
```


```{r}
p_cutoff <- 0.05 #CHANGER LE CUTOFF DE LA P-VALUE SI ON VEUX
fc_cutoff <- 1 #IDEM

#Problèmes car aucune significative???? (essais sans les poids???)

full_results %>% 
  mutate(Significant = adj.P.Val < p_cutoff, abs(logFC) > fc_cutoff ) %>% 
  ggplot(aes(x = logFC, y = -log10(adj.P.Val), col=Significant)) + geom_point()
```
## Affichage des 20 gènes ayant leur expression la plus modifiée

```{r}
p_cutoff <- 0.05
fc_cutoff <- 1
topN <- 20 #Nombre de genes affichés sur le graphe

full_results %>% 
  mutate(Significant = adj.P.Val < p_cutoff & abs(logFC) > fc_cutoff ) %>% 
  mutate(Rank = 1:n(), Label = ifelse(Rank < topN, GENE_SYMBOL,"")) %>% 
  ggplot(aes(x = logFC, y = -log10(adj.P.Val), col=Significant,label=Label)) + geom_point() + geom_text_repel(col="black")
```
## Affichage des 20 gènes de la tolérance (Baron et al. 2015)
```{r}
my_genes <- c("TCL1A", "MZB1", "CD22", "BLK", "MS4A1", "CD79B", "BLNK", "FCRL2", "IRF4", "ID3", "AKR1C3", "HINT1", "ANXA2R","CD40", "FCER2", "CTLA4", "AKIRIN2", "EPS15", "PLBD1")

full_results %>% 
  mutate(Significant = adj.P.Val < p_cutoff & abs(logFC) > fc_cutoff) %>% 
  mutate(Rank = rank(desc(abs(logFC))), Label = ifelse(GENE_SYMBOL %in% my_genes, as.character(GENE_SYMBOL), "")) %>% 
  ggplot(aes(x = logFC, y = -log10(adj.P.Val), col = Significant, label = Label)) + 
  geom_point() + 
  geom_text_repel(col = "black", max.overlaps = 20)

#Problèmes --> non affichés??
```

## Filter selon pvalue ajustée?? (a faire)

```{r}
#p_cutoff <- 0.05
#fc_cutoff <- 1
#filter(full_results, adj.P.Val < 0.05, abs(logFC) > 1)
```



# Export avec write_csv (filtrer ceux significatifs)

```{r}
#filter(full_results, adj.P.Val < 0.05, abs(logFC) > 1) %>%
 # write_csv(path="filtered_de_results.csv")
```


### Autre visualisation (Heatmaps)


# Heatmap des 20 genes les plus significatifs
```{r}
## Top N genes

topN <- 20
##
top_ids_of_interest <- mutate(full_results, Rank = 1:n()) %>% 
  filter(Rank < topN) %>% 
  pull(ID)

#On recupère le nom des top 20 genes
top_gene_names <- mutate(full_results, Rank = 1:n()) %>% 
  filter(Rank < topN) %>% 
  pull(GENE_SYMBOL) 

## Recupere les expressions des genes d'interet
gene_matrix_top <- exprs(data_filtr)[top_ids_of_interest,]

##Affichage de la heatmpa des topN genes
pheatmap(gene_matrix_top,
     labels_row = top_gene_names,
     scale="row",
     annotation = annotations)

#PROBLEME MANQUE DEUX NOM DE GENES????
```


### Heatmap 20 genes de la tolérance (BARON)

```{r}
#20 GENES (BARON 2015)
Baron_genes <- c("TCL1A", "MZB1", "CD22", "BLK", "MS4A1", "CD79B", "BLNK", "FCRL2", "IRF4", "ID3", "AKR1C3", "HINT1", "ANXA2R","CD40", "FCER2", "CTLA4", "AKIRIN2", "EPS15", "PLBD1")

Baron_ids_of_interest <-  filter(full_results,GENE_SYMBOL %in% Baron_genes) %>% 
  pull(ID)

Baron_gene_names <-  filter(full_results,GENE_SYMBOL %in% Baron_genes) %>% 
  pull(GENE_SYMBOL)

Baron_gene_matrix <- exprs(data_filtr)[Baron_ids_of_interest,]

#Affichage
rownames(sampleInfo) <- colnames(Baron_gene_matrix)
pheatmap(Baron_gene_matrix,
         labels_row = Baron_gene_names,
         annotation_col= annotations,
         scale="row")
```


```{r}

#6 GENES (DANGER 2017)
Danger_genes <- c("AKR1C3", "CD40","CTLA4","ID3", "MZB1", "TCL1A")
#my_genes <- c("MS4A1", "BANK1")
#my_genes <- c("CD40","ID3", "MZB1", "TCL1A") #CTLA4/AKR1C3 marche pas??

Danger_ids_of_interest <-  filter(full_results,GENE_SYMBOL %in% Danger_genes) %>% 
  pull(ID)

Danger_gene_names <-  filter(full_results,GENE_SYMBOL %in% Danger_genes) %>% 
  pull(GENE_SYMBOL)

#Affichage
#rownames(sampleInfo) <- colnames(Danger_gene_matrix)
Danger_gene_matrix <- exprs(data_filtr)[Danger_ids_of_interest,]


pheatmap(Danger_gene_matrix,
         labels_row = Danger_gene_names,
         annotation_col= annotations,
         scale="row")
```

# Gene Ontology Term Enrichment analysis
```{r}
############# GO analysis ###########################
#library("clusterProfiler")
library(org.Hs.eg.db)
library(DOSE)
# on rapelle que p_cutoff <- 0.05 
# et fc_cutoff <- 1 


DiffGenes <- full_results[ full_results$adj.P.Val  < p_cutoff & abs(full_results$logFC) > fc_cutoff, ]
dim(DiffGenes)
UpGenes <- full_results[ full_results$adj.P.Val  < p_cutoff & full_results$logFC > fc_cutoff, ]
dim(UpGenes)
DownGenes <- full_results[ full_results$adj.P.Val  < p_cutoff & full_results$logFC < -fc_cutoff, ]
dim(DownGenes)

DiffGenesSymb <- DiffGenes$ID
length(DiffGenesSymb)
UpGenesSymb <- UpGenes$ID
DownGenesSymb <- DownGenes$ID
geneList <- data$genes$geneName
length(geneList)

keytypes(org.Hs.eg.db)


ego <- enrichGO(gene         = UpGenesSymb,
                universe = geneList,
                OrgDb         = org.Hs.eg.db,
                keyType       = 'SYMBOL',
                ont           = "BP",
                pAdjustMethod = "BH",
                pvalueCutoff  = 0.5,
                qvalueCutoff  = 0.5,
                minGSSize=5)

head(ego)
dim(ego)
data.frame(ego)


SelGO <- ego[which(ego$p.adjust  < 0.05 & ego$Count > 5),]

barplot(ego)
barplot(ego, showCategory= dim(SelGO)[1] )
barplot(ego, showCategory= 10)

write.table(data.frame(ego), file =paste("c-GO-", comparison, "-Down_diff-",".txt", sep=""), sep="\t",  na="NA", dec=".")

ego2 <- clusterProfiler::simplify(ego, cutoff=0.8, by="p.adjust", select_fun=min)
barplot(ego2)

jpeg(paste("h-GO-UP", comparison, ".jpeg", sep=""), width=6, height=6, units="in", res=400, quality=100)
dev.off()
#plotGOgraph(ego)
upsetplot(ego)
#cnetplot(ego, showCategory = 3, categorySize="pvalue", foldChange= DiffGenes$logFC)
cnetplot(ego, showCategory = 5, categorySize = "geneNum", foldChange = DiffGenes$logFC,   fixed = TRUE)



heatplot(ego, showCategory = 25) #, foldChange = DiffGenes$logFC)
heatplot(ego,showCategory = 25, foldChange = DiffGenes$logFC)


a <- data.frame( DiffGenes$ID, DiffGenes$logFC)
colnames(a) <- c("Symbol","logFC")
rownames(a) <- a$Symbol


a <- cbind(as.character(DiffGenes$gene_short_name), DiffGenes$logFC)

rownames(a) <- a[,1]
a <- a[,-1]

emapplot(ego)

cnetplot(ego, foldChange=geneList)
```