---
title: "R Notebook"
output: html_notebook
---

```{r eval=false}

library(RColorBrewer)
library(readxl)
library(UpSetR)
library(gplots)
library(ggupset)
library(ggrepel)
library(ggplot2)
library(pheatmap)
library(GEOquery)
library(readr)
library(FactoMineR)
library(forcats)
library(heatmap3)
library(Biobase)
library(tools)
library(AnnotationDbi)
library(ade4)
library(ALL)
library(gcrma)
library(limma)
library(oligo)
library(affy)
library(genefilter)
library(RVAideMemoire)
library(enrichplot)
library(annotate)
#library(Affyhgu133aExpr)
library(hgu133a.db)
library(pd.huex.1.0.st.v2)
library(pd.ht.hg.u133.plus.pm)
library(affycoretools)


library(dplyr)


# Fonction pour enregistrer les pheatmap (https://stackoverflow.com/questions/43051525/how-to-draw-pheatmap-plot-to-screen-and-also-save-to-file)
save_pheatmap_pdf <- function(x, filename, width=7, height=7) {
    stopifnot(!missing(x))
    stopifnot(!missing(filename))
    pdf(filename, width=width, height=height)
    grid::grid.newpage()
    grid::grid.draw(x$gtable)
    dev.off()
}


```


```{r eval=false}
library(readxl)
library(GEOquery)
#Data import#####
wd_a <- "/Users/olivier/Desktop/Projet/Test/"
knitr::opts_chunk$set(root.dir = wd_a)
 # Accessing Raw Data from GEO:
my_id = "GSE1743"
filePaths = getGEOSuppFiles(my_id)
```


```{r eval=false}
### Import data ----
my_id <- "GSE1743"
gse_brut <- getGEO(my_id)

#Changement de wd (besoin d'extraire le fichier RAW)
wd <- paste0(wd_a,my_id,"/",my_id,"_RAW")
df1 <- getGSEDataTables #??
knitr::opts_chunk$set(root.dir = wd)


## Combien de plateformes utilisées pour GSE
length(gse_brut)
gse_brut <- gse_brut[[1]] #Si plusieurs dataset dans le gse, normalement un seul
```

```{r}
pData(gse_brut) ## sample information
fData(gse_brut) ## gene annotation, pour les nom des variables
head(exprs(gse_brut)) ## expression data
```

```{r}
## Check exprs(gse) pour voir si les données sont en log2 (i.e. entre 0 et 16)
summary(exprs(gse_brut))

#Si pas en échelle log2
gse <- gse_brut
exprs(gse) <- log2(exprs(gse_brut))
summary(exprs(gse))
boxplot(exprs(gse),outline=FALSE)
```
```{r}
sampleInfo <- pData(gse)
colnames(sampleInfo)

## Utilisation des infos contenues dans source_name_ch1 et description
sampleInfo <- dplyr::select(sampleInfo,geo_accession, title, description)

## Si jamais on a besoin de renommer nos variables (plus lisible)
sampleInfo <- dplyr::rename(sampleInfo, GSM = geo_accession, Patient = title, Group = description)

#On rajoute Group_short pour un meilleur affichage lors des heatmap (uniquement Cyclosporine ou Sirolimus)
sampleInfo$Group_short <- gsub(".*(CYCLOSPORINE|SIROLIMUS).*", "\\1", sampleInfo$Group)

# Afficher les premières lignes pour vérification
head(sampleInfo)

View(sampleInfo)
```


```{r}
# Vérification de la bonne annotation
geneName = "GAPDH"
which(fData(gse)$"Gene Symbol" == geneName )
#head(fData(gse))

# filtration:
eset_medians <- rowMedians(Biobase::exprs(gse))
hist_res <- hist(eset_medians, 100, col = "cornsilk1", freq = FALSE, 
                 main = "Histogram of the median intensities", 
                 border = "antiquewhite4",
                 xlab = "Median intensities")
median(eset_medians)
man_threshold =median(eset_medians)
abline(v = median(eset_medians), col = "grey", lwd = 2)
abline(v = man_threshold, col = "coral4", lwd = 2)

length(which((rowMedians(exprs(gse)) >= man_threshold) == "TRUE"))

#Filtration selon la médiane d'expression (enleve aussi les NA)
data_filtr  <- gse[rowMedians(exprs(gse)) >= man_threshold,]
colnames(data_filtr) <- pData(data_filtr)$geo_accession
dim(data_filtr)
dim(gse)

#Rassemble tout dans un dataset
total <- cbind(fData(data_filtr), exprs(data_filtr))
dim(total)

#Export des données d'expression
#write.table(total, file=paste0("Données d'expression du ",gse_id), sep="\t")

# Suppression des genes mal annotés -> ne fonctionne pas pour l'instant
if (length(which(is.na(fData(data_filtr)$"Gene Symbol"))) != 0 ){
index <- which(is.na(fData(data_filtr)$"Gene Symbol"))
sansNA <- data_filtr[-index, ]
length(which(is.na(fData(sansNA)$"Gene Symbol") ==T ))
dim(sansNA)
dim(data_filtr)
data_filtr <- sansNA
sansNA_medians <- rowMedians(Biobase::exprs(sansNA))
hist_res <- hist(sansNA_medians, 100, col = "cornsilk1", freq = FALSE, 
                 main = "Histogram of the median intensities", 
                border = "antiquewhite4",
                 xlab = "Median intensities")
}
dim(data_filtr)
library(Affyhgu133aExpr)
#data_replicates <- nsFilter(eset = data_filtr, require.entrez=TRUE, remove.dupEntrez=TRUE)
#dim(data_replicates)

##### END import #####
```


## Test
```{r}
# Load required libraries
library(dplyr)

expression_data <- data_filtr@assayData[["exprs"]]
probe_ids <- rownames(expression_data)
probe_to_symbol <- data_filtr@featureData@data %>%
  select(ID, `Gene Symbol`)

probe_to_symbol_map <- setNames(probe_to_symbol$`Gene Symbol`, probe_to_symbol$ID)
gene_symbols <- probe_to_symbol_map[probe_ids]
expression_data <- cbind(expression_data, `Gene Symbol` = gene_symbols)
expression_data <- as.data.frame(expression_data)

expression_data$`Gene Symbol` <- as.character(expression_data$`Gene Symbol`)

## Suppression des genes dupliqués (plusieurs probes pour le meme gene)
duplicated_rows <- duplicated(expression_data$`Gene Symbol`)
expression_data_unique <- expression_data[!duplicated_rows, ]


## Si on veut calculer la moyenne (long)
# expression_data_mean <- expression_data %>%
#   group_by(`Gene Symbol`) %>%
#   summarize(across(starts_with("GSM"), mean, na.rm = TRUE))

dim(data_filtr)
dim(expression_data_unique)
#dim(expression_data_mean)

indexDup <- rownames(expression_data_unique)
sansDup <- data_filtr[indexDup,]
data_filtr <- sansDup

```


## Analyse
```{r}
summary(exprs(data_filtr))
boxplot(exprs(data_filtr),outline=FALSE)
```


# Heatmap entre GSM
```{r}
#Calcul de la matrice de correlation d'expression des gènes pour chaque GSM (étude de correlation entre les samples)
corMatrix <- cor(exprs(data_filtr),use="c")

## Vérifier que les colonnes de sampleInfo et corMatrix soient identiques
rownames(sampleInfo)
colnames(corMatrix)

## Sinon, on peut forcer avec le code suivant
rownames(sampleInfo) <- colnames(corMatrix)


# Création de notre vecteur annotations pour les heatmaps
annotations = subset(sampleInfo, select = Group_short)

# Récupérer l'ordre des lignes en fonction de sampleInfo$GSM
order_rows <- order(sampleInfo$GSM)

# Réorganiser les lignes de la matrice de corrélation
corMatrix_ordered <- corMatrix[order_rows, order_rows]

# Créer la heatmap en utilisant pheatmap avec les lignes ordonnées #ne fonctionne pas pour l'instant
heatmapGSM_nofiltr <- pheatmap(corMatrix_ordered, 
         annotation_col = annotations,
         main = paste0(my_id,' - Heatmap - GSM with outliers'))


save_pheatmap_pdf(heatmapGSM_nofiltr, paste0(my_id,'_heatmap-GSM-with-outliers.pdf'))
```


# ACP
```{r}
## Attention à bien avoir transposé la matrice d'expression sinon PCA en fonction des individus et non de l'expression des genes

#PCA classique
pca <- prcomp(t(exprs(data_filtr)))

PoV <- pca$sdev^2/sum(pca$sdev^2)
PoV <- PoV * 100
PoV <- substr(PoV,1,4)
PC1_t = paste0("PC1 (", PoV[1] , "%)")
PC2_t = paste0("PC2 (", PoV[2] ,"%)")
##Rajouter les informations des patients
cbind(sampleInfo, pca$x) %>% 
ggplot(aes(x = PC1, y=PC2, col=Group_short,label=GSM)) + 
  geom_point() + 
  geom_text_repel() +
  labs(x = PC1_t , y = PC2_t, color = "Treatment") +
  labs(title = paste0(my_id, ' - PCA - GSM') )
```

```{r}
#PCA en utilisant FactoMineR
#library(FactoMineR)
#Calcul de l'ACP avec FactomineR
#pca_bis <- PCA(X = t(exprs(data_filtr)), ncp = 5 , graph= FALSE)
```
## Suppression des outliers
```{r}
# A refaire proprement mais fonctionne
GSM_outliers <- c("GSM30454")
GSM_keep <- sampleInfo$GSM[!sampleInfo$GSM %in% GSM_outliers]

data_outliers <- data_filtr[, GSM_keep]
dim(data_outliers)
dim(data_filtr)



corMatrix_outliers <- cor(exprs(data_outliers), use = "c")
heatmapGSM_filtr <- pheatmap(corMatrix_outliers,
         annotation_col = annotations,
         main = paste0(my_id, ' - Heatmap - Without outlier (', GSM_outliers, ')'))

save_pheatmap_pdf(heatmapGSM_filtr, paste0(my_id,'_heatmap-GSM-sans-outliers.pdf'))

dim(data_filtr)
dim(data_outliers)
#Si cela nous convient:
data_filtr <- data_outliers

#Modification de sampleInfo:
sampleInfo <- sampleInfo[ GSM_keep,]
dim(sampleInfo)
```


# Définition de nos features (et modification des noms de features si besoin (selon version de puces))
```{r}

#Import de features à partir des données fData
features <- fData(data_filtr)
colnames(features)

## Pour garder que certaines features
features <- dplyr::select(features,"Gene Symbol", "Gene Title", "ENTREZ_GENE_ID")


#Renommer les features (pour visualisation ensuite, il faut enlever les espaces)
features <- features %>% 
  dplyr::rename(GENE_SYMBOL = `Gene Symbol`,
  GENE_TITLE = `Gene Title`)

#Affichage de features
View(features)

#Export des features
full_output <- cbind(features,exprs(data_filtr))
write_csv(full_output, path=paste0(my_id,"_gse_full_output.csv"))
```

## Differential Expression

# Création de notre matrice design et constrast
```{r}
##Création de la matrice de design 
# ici on confronte les 22 individus sous cyclosporine et les 19 individus sous sirolimus
design <- model.matrix(~0+ Group_short, data = sampleInfo) 

# Afficher la matrice de design
print(design)

## Si on fait Csa vs SRL
comparison <- "DiffCsa-SRL"
contrasts <- makeContrasts( Comparaison=Group_shortCYCLOSPORINE - Group_shortSIROLIMUS, levels = design)
```

# lmFit
```{r}
fit <- lmFit(exprs(data_filtr), design)

#Vérifier qu'il n'y a pas de pb (sur les premiers coefficients)
head(fit$coefficients)

# On applique nos constrasts 
fit2 <- contrasts.fit(fit, contrasts)
fit2

# On utilise *empirical Bayes'* pour avoir les p-values de chaque gènes (première estimation?)
fit2 <- eBayes(fit2)

# Résultats avec topTable
topTable(fit2)

#decideTests donne cb de genes sont differentially expressed
decideTests(fit2)
table(decideTests(fit2))
```

# Visualisation des resultat de la differencial expression

```{r}
fit2$genes <- features
summary(topTable(fit2))

full_results <- topTable(fit2, number=Inf)
full_results <- tibble::rownames_to_column(full_results,"ID")
View(full_results)

# AJOUT DE LA CATEGORIE UP/DOWN OU NON SIGNIFICATIF
fc_cutoff <- log2(1.5)
p_cutoff <- 0.05


full_results <- full_results %>%
  mutate(gene_type = case_when(logFC >= fc_cutoff & adj.P.Val <= 0.05 ~ "up",
                               logFC <= -fc_cutoff & adj.P.Val <= 0.05 ~ "down",
                               TRUE ~ "ns")) 

cols <- c("up" = "gold", "down" = "blue", "ns" = "darkgrey") 
full_results <- full_results %>%
  mutate(gene_type = fct_relevel(gene_type, "up", "down")) 
```

# Volcano plots
```{r}
full_results %>% 
  ggplot(aes(x = logFC, y = -log10(adj.P.Val), col=gene_type)) + geom_point() +
  geom_hline(yintercept = -log10(0.05), linetype = "dashed") + 
  geom_vline(xintercept = c(-fc_cutoff, fc_cutoff),
             linetype = "dashed")+
  scale_color_manual(values=c("gold", "blue", "grey"))+
  labs(title=paste0(my_id, " - Volcano plot"))
ggsave(paste0(my_id,'-Volcano-plot.pdf'))
```
## Affichage des 20 gènes ayant leur expression la plus modifiée

```{r}

topN <- 20 #Nombre de genes affichés sur le graphe
full_results %>% 
  dplyr::mutate(Rank = 1:n(), Label = ifelse(Rank < topN, GENE_SYMBOL,"")) %>% 
  ggplot(aes(x = logFC, y = -log10(adj.P.Val), col=gene_type,label=Label)) + 
  geom_point() +    
  geom_text_repel(col = "black", max.overlaps = 250)  + 
  geom_hline(yintercept = -log10(0.05),
             linetype = "dashed") + 
  geom_vline(xintercept = c(-fc_cutoff, fc_cutoff),
             linetype = "dashed")+
  scale_color_manual(values=c("gold", "blue", "grey"))+
  labs(title=paste0(my_id, ' - Volcano plot - Top ',topN,' genes '))
ggsave(paste0(my_id,'-Volcano-Top20-plot.pdf'))


```
## Affichage des 20 gènes de la tolérance (Baron et al. 2015)
```{r}
my_genes <- c("TCL1A", "MZB1", "CD22", "BLK", "MS4A1", "CD79B", "BLNK", "FCRL2", "IRF4", "ID3", "AKR1C3", "HINT1", "ANXA2R","CD40", "FCER2", "CTLA4", "AKIRIN2", "EPS15", "PLBD1")

full_results %>% 
  dplyr::mutate(Significant = adj.P.Val < p_cutoff & abs(logFC) > fc_cutoff) %>%
  dplyr::mutate(Rank = rank(dplyr::desc(abs(logFC))), Label = ifelse(GENE_SYMBOL %in% my_genes, as.character(GENE_SYMBOL), "")) %>% 
  ggplot(aes(x = logFC, y = -log10(adj.P.Val), col = gene_type, label = Label)) + 
  geom_point() + 
  geom_hline(yintercept = -log10(0.05),
             linetype = "dashed") + 
  geom_vline(xintercept = c(-fc_cutoff, fc_cutoff),
             linetype = "dashed")+
  scale_color_manual(values=c("gold", "blue", "grey")) + 
  geom_text_repel(col = "black", max.overlaps = 5000) +
  labs(title="Volcano plot - 20 genes of tolerance (Baron et al. 2015)")
ggsave(paste0(my_id,'-Volcano-plot-20-genes-TOL.pdf'))

```

# Export avec write_csv (filtrer ceux significatifs)

```{r}
filter(full_results, adj.P.Val < 0.05, abs(logFC) > fc_cutoff ) %>%
  write_csv(path=paste0(my_id,"_filtered_significant_results.csv"))
```


### Autre visualisation (Heatmaps)


# Heatmap des 20 genes les plus significatifs
```{r}
## Top N genes
topN <- 20

top_ids_of_interest <- mutate(full_results, Rank = 1:n()) %>% 
  filter(Rank < topN) %>% 
  pull(ID)

#On recupère le nom des top N genes
top_gene_names <- mutate(full_results, Rank = 1:n()) %>% 
  filter(Rank < topN) %>% 
  pull(GENE_SYMBOL) 

## Recupere les expressions des genes d'interet
gene_matrix_top <- exprs(data_filtr)[top_ids_of_interest,]
write.csv(gene_matrix_top, file=paste0(my_id,"_filtered_results_topN_genes.csv"))

##Affichage de la heatmap des topN genes
heatmap_topN_genes <- pheatmap(gene_matrix_top,
     labels_row = top_gene_names,
     scale="row",
     annotation_col = annotations,
     main = paste0(my_id, ' - Heatmap - Top ',topN,' genes'))

save_pheatmap_pdf(heatmap_topN_genes, paste0(my_id,'_heatmap_topN_genes.pdf'))
```


### Heatmap 20 genes de la tolérance (BARON)

```{r}
#20 GENES (BARON 2015)
Baron_genes <- c("TCL1A", "MZB1", "CD22", "BLK", "MS4A1", "CD79B", "BLNK", "FCRL2", "IRF4", "ID3", "AKR1C3", "HINT1", "ANXA2R","CD40", "FCER2", "CTLA4", "AKIRIN2", "EPS15", "PLBD1")

Baron_ids_of_interest <-  filter(full_results,GENE_SYMBOL %in% Baron_genes) %>% 
  pull(ID)

Baron_gene_names <-  filter(full_results,GENE_SYMBOL %in% Baron_genes) %>% 
  pull(GENE_SYMBOL)

Baron_gene_matrix <- exprs(data_filtr)[Baron_ids_of_interest,]
write.csv(x = Baron_gene_matrix, file = paste0(my_id,"_filtered_results_20_genes.csv"))

#Affichage
rownames(sampleInfo) <- colnames(Baron_gene_matrix)
heatmap_20_genes <- pheatmap(Baron_gene_matrix,
         labels_row = Baron_gene_names,
         annotation_col= annotations,
         scale="row",
         main = paste0(my_id, ' - Heatmap - 20 genes of tolerance (Baron et al. 2015)'))

save_pheatmap_pdf(heatmap_20_genes, paste0(my_id,'_heatmap_20_genes.pdf'))
```


```{r}
#6 GENES (DANGER 2017)
Danger_genes <- c("AKR1C3", "CD40","CTLA4","ID3", "MZB1", "TCL1A")

Danger_ids_of_interest <-  filter(full_results,GENE_SYMBOL %in% Danger_genes) %>% 
  pull(ID)

Danger_gene_names <-  filter(full_results,GENE_SYMBOL %in% Danger_genes) %>% 
  pull(GENE_SYMBOL)  


#Affichage
Danger_gene_matrix <- exprs(data_filtr)[Danger_ids_of_interest,]
write.csv(x = Danger_gene_matrix, file=paste0(my_id,"_filtered_results_6_genes.csv"))


heatmap_6_genes <- pheatmap(Danger_gene_matrix,
         labels_row = Danger_gene_names,
         annotation_col= annotations,
         main = paste0(my_id, ' - Heatmap - 6 genes of tolerance (Danger et al. 2017)'),
         scale="row")

save_pheatmap_pdf(heatmap_6_genes, paste0(my_id,'_heatmap_6_genes.pdf'))
```

# Gene Ontology Term Enrichment analysis
```{r}
############# GO analysis ###########################
library("clusterProfiler")
library(org.Hs.eg.db)
library(DOSE)
# on rapelle que p_cutoff <- 0.05 
# et fc_cutoff <- log2(1.5)

DiffGenes <- full_results[ full_results$gene_type == 'up' | full_results$gene_type == 'down', ]
dim(DiffGenes)
UpGenes  <- full_results[ full_results$gene_type == 'up' , ]
dim(UpGenes)
DownGenes <- full_results[ full_results$gene_type == 'down', ]
dim(DownGenes)

DiffGenesSymb <- DiffGenes$GENE_SYMBOL
length(DiffGenesSymb)
UpGenesSymb <- UpGenes$GENE_SYMBOL
length(UpGenesSymb)
DownGenesSymb <- DownGenes$GENE_SYMBOL
geneList <- features$GENE_SYMBOL
length(geneList)

keytypes(org.Hs.eg.db)
```


```{r}
## UP GENES
ego_UP <- enrichGO(gene         = UpGenesSymb,
                universe = geneList,
                OrgDb         = org.Hs.eg.db,
                keyType       = 'SYMBOL',
                ont           = "BP",
                pAdjustMethod = "BH",
                pvalueCutoff  = 0.05,
                #qvalueCutoff  = 0.5,
                minGSSize=5)


head(ego_UP)
data.frame(ego_UP)

if (dim(ego_UP)[1] == 0){print("Pas de GO analysis pour les genes sur-exprimés")}
SelGO_UP <- ego_UP[which(ego_UP$p.adjust  < 0.05 & ego_UP$Count > 5),]

barplot(ego_UP)
barplot(ego_UP, showCategory= dim(SelGO_UP)[1] )
barplot(ego_UP, showCategory= 10)

write.table(data.frame(ego_UP), file =paste("c-GO-", comparison, "-UP_diff-",".txt", sep=""), sep="\t",  na="NA", dec=".")

ego2_UP <- clusterProfiler::simplify(ego_UP, cutoff=0.8, by="p.adjust", select_fun=min)
barplot(ego2_UP)

jpeg(paste("h-GO-UP", comparison, ".jpeg", sep=""), width=6, height=6, units="in", res=400, quality=100)
dev.off()
#plotGOgraph(ego_UP)
upsetplot(ego_UP)
#cnetplot(ego_UP, showCategory = 3, categorySize="pvalue", foldChange= DiffGenes$logFC)
cnetplot(ego_UP, showCategory = 5, categorySize = "geneNum", foldChange = DiffGenes$logFC,   fixed = TRUE)


heatplot(ego_UP, showCategory = 25) #, foldChange = DiffGenes$logFC)
heatplot(ego_UP,showCategory = 25, foldChange = DiffGenes$logFC)

#emapplot(ego_UP)

cnetplot(ego_UP, foldChange=geneList)

```


```{r}
## DOWN GENES
ego_DOWN <- enrichGO(gene         = DownGenesSymb,
                universe = geneList,
                OrgDb         = org.Hs.eg.db,
                keyType       = 'SYMBOL',
                ont           = "BP",
                pAdjustMethod = "BH",
                pvalueCutoff  = 0.05,
                #qvalueCutoff  = 0.5,
                minGSSize=5)

if (dim(ego_DOWN)[1] == 0){print("Pas de GO analysis pour les genes sous-exprimés")}

# head(ego_DOWN)
# data.frame(ego_DOWN)
# 
# 
# SelGO_DOWN <- ego_DOWN[which(ego_DOWN$p.adjust  < 0.05 & ego_DOWN$Count > 5),]
# 
# barplot(ego_DOWN)
# barplot(ego_DOWN, showCategory= dim(SelGO_DOWN)[1] )
# barplot(ego_DOWN, showCategory= 10)
# 
# write.table(data.frame(ego_DOWN), file =paste("c-GO-", comparison, "-DOWN_diff-",".txt", sep=""), sep="\t",  na="NA", dec=".")
# 
# ego2_DOWN <- clusterProfiler::simplify(ego_DOWN, cutoff=0.8, by="p.adjust", select_fun=min)
# barplot(ego2_DOWN)
# 
# jpeg(paste("h-GO-DOWN", comparison, ".jpeg", sep=""), width=6, height=6, units="in", res=400, quality=100)
# dev.off()
# #plotGOgraph(ego_DOWN)
# upsetplot(ego_DOWN)
# #cnetplot(ego_DOWN, showCategory = 3, categorySize="pvalue", foldChange= DiffGenes$logFC)
# cnetplot(ego_DOWN, showCategory = 5, categorySize = "geneNum", foldChange = DiffGenes$logFC,   fixed = TRUE)
# 
# 
# heatplot(ego_DOWN, showCategory = 25) #, foldChange = DiffGenes$logFC)
# heatplot(ego_DOWN,showCategory = 25, foldChange = DiffGenes$logFC)
# 
# #emapplot(ego_DOWN)
# 
# cnetplot(ego_DOWN, foldChange=geneList)

```


```{r}
## DIFF GENES
ego_DIFF <- enrichGO(gene         = DiffGenesSymb,
                universe = geneList,
                OrgDb         = org.Hs.eg.db,
                keyType       = 'SYMBOL',
                ont           = "BP",
                pAdjustMethod = "BH",
                pvalueCutoff  = 0.05,
                #qvalueCutoff  = 0.5,
                minGSSize=5)

if (dim(ego_DIFF)[1] == 0){print("Pas de GO analysis pour les genes différenciellement exprimés")}

head(ego_DIFF)
data.frame(ego_DIFF)


SelGO_DIFF <- ego_DIFF[which(ego_DIFF$p.adjust  < 0.05 & ego_DIFF$Count > 5),]

barplot(ego_DIFF)
barplot(ego_DIFF, showCategory= dim(SelGO_DIFF)[1] )
barplot(ego_DIFF, showCategory= 10)

write.table(data.frame(ego_DIFF), file =paste("c-GO-", comparison, "-DIFF_diff-",".txt", sep=""), sep="\t",  na="NA", dec=".")

ego2_DIFF <- clusterProfiler::simplify(ego_DIFF, cutoff=0.8, by="p.adjust", select_fun=min)
barplot(ego2_DIFF)

jpeg(paste("h-GO-DIFF", comparison, ".jpeg", sep=""), width=6, height=6, units="in", res=400, quality=100)
dev.off()
#plotGOgraph(ego_DIFF)
upsetplot(ego_DIFF)
#cnetplot(ego_DIFF, showCategory = 3, categorySize="pvalue", foldChange= DiffGenes$logFC)
cnetplot(ego_DIFF, showCategory = 5, categorySize = "geneNum", foldChange = DiffGenes$logFC,   fixed = TRUE)


heatplot(ego_DIFF, showCategory = 25) #, foldChange = DiffGenes$logFC)
heatplot(ego_DIFF,showCategory = 25, foldChange = DiffGenes$logFC)

#emapplot(ego_DIFF)

cnetplot(ego_DIFF, foldChange=geneList)

```


```{r}
## ?????

a <- data.frame( DiffGenes$GENE_SYMBOL, DiffGenes$logFC)
colnames(a) <- c("Symbol","logFC")

a <- a[!duplicated(a$Symbol), ]
rownames(a) <- a$Symbol


a <- cbind(as.character(DiffGenes$GENE_SYMBOL, DiffGenes$logFC))
rownames(a) <- a[,1]
a <- a[,-1]
```